th: ศิลปะและความบันเทิง > งานอดิเรกและศิลปะสร้างสรรค์ > ศิลปะและงานฝีมือ > วัสดุงานศิลปะและงานฝีมือ > เครื่องยึดและเครื่องปิดสำหรับงานฝีมือ > กระดุมและกระดุมแป๊ก: กระดุม; กระดุมแป๊ก
cs: Umění a zábava > Hobby, hudba a výtvarné umění > Řemesla a koníčky > Materiál pro umění a řemesla > Hobby zapínání > Knoflíky: Knoflík; Patentky
ja: 芸術・エンターテイメント > 趣味・コレクション > クラフト・アート > アート・クラフト用素材 > クラフトファスナー・留め具 > ボタン・スナップ: ボタン; スナップ
hr-HR: Umjetnost i zabava > Hobiji i kreativne umjetnosti > Umjetnost i rukotvorine > Materijali za umjetnost i rukotvorine > Zatvarači za rukotvorine > Gumbi i drukeri: Gumbi; Drukeri
zh-TW: 藝術/娛樂 > 嗜好和創作藝術 > 藝術品和手工藝品 > 藝術/手作材料 > 工藝品固定工具 > 鈕扣和暗扣: 鈕扣; 暗扣
it: Arte e svago > Hobby e arti creative > Artigianato e hobby > Materiali per hobby e artigianato > Chiusure e cerniere per attività creative > Bottoni e automatici: Bottoni; Automatici
de: Kunst & Unterhaltung > Hobby & Kunst > Kunsthandwerk & Hobby > Kunst- & Bastelmaterialien > Befestigungen & Verschlüsse > Knöpfe & Druckknöpfe: Knöpfe; Druckknöpfe
nl: Kunst en entertainment > Hobby's en creatieve vaardigheden > Handwerk en hobby's > Handwerk- en hobbymaterialen > Bevestigingen en sluitingen > Knopen: Standaardknopen; Drukknopen
el: Τέχνες & Ψυχαγωγία > Χόμπι & Δημιουργικές Τέχνες > Τέχνες & Χειροτεχνίες > Υλικά τέχνης & χειροτεχνίας > Συνδετήρες και Κλεισίματα για Χειροτεχνίες > Κουμπιά & κουμπώματα: Κουμπιά; Κουμπώματα
vi: Nghệ thuật và giải trí > Sở thích và nghệ thuật sáng tạo > Đồ thủ công mỹ nghệ > Vật liệu nghệ thuật & thủ công mỹ nghệ > Ghim và nút khóa làm thủ công > Cúc và khóa: Cúc; Nút bấm
ru: Искусство и развлечения > Хобби и творчество > Искусство и рукоделие > Материалы для художественных работ и рукоделия > Застежки и крепления для рукоделия > Пуговицы и кнопки: Пуговицы; Кнопки
sv: Konst och underhållning > Hobby och skapande > Hantverk och hobbyer > Hobbymaterial > Hobbyspännen och -fästen > Knappar och snaps: Knappar; Snaps
fr: Arts et loisirs > Loisirs et arts créatifs > Loisirs créatifs > Matériaux pour loisirs créatifs > Fermoirs et fermetures pour loisirs créatifs > Boutons et fermoirs: Boutons; Pressions
sl-SI: Kultura in zabava > Hobiji in ustvarjalne umetnosti > Umetnost in ročna dela > Materiali za umetniško ustvarjanje in ročna dela > Sponke in zapirala za ročna dela > Gumbi in neti: Gumbi; Neti
pl: Sztuka i rozrywka > Hobby i sztuki piękne > Sztuka i rękodzieło > Materiały dla artystów i rękodzielników > Ozdobne spinki i zamknięcia > Guziki czterodziurkowe: Przyciski; Guziki zatrzaskowe
pt-PT: Artes e lazer > Passatempos e artes criativas > Artes e trabalhos manuais > Materiais para artes e trabalhos manuais > Fechos e tampas para trabalhos manuais > Botões e encaixes: Botões; Molas de fecho
sk-SK: Umenie a zábava > Záľuby a tvorivé dielne > Výtvarná dielňa > Materiály pre výtvarnú dielňu > Dekoratívne sponky a uzávery > Gombíky a patentky: Gombíky; Patentky
en: Arts & Entertainment > Hobbies & Creative Arts > Arts & Crafts > Art & Crafting Materials > Craft Fasteners & Closures > Buttons & Snaps: Buttons; Snaps
zh-CN: 艺术与娱乐 > 爱好/艺术创作 > 手工艺品 > 手工艺材料 > 手工艺紧固件/闭合配件 > 纽扣: 扣子; 按扣
nb: Kunst og underholdning > Hobby og kreativitet > Kunst og håndverk > Kunst- og håndverksmaterialer > Festemidler og hekter > Knapper og spenner: Knapper; Fester
ro-RO: Artă și divertisment > Hobby-uri și artă > Artizanat > Materiale pentru artă/artizanat > Articole fixare și închizători artizanat > Nasturi și capse: Nasturi; Capse
pt-BR: Artes e entretenimento > Hobbies e artes > Arte e artesanato > Materiais de arte e de artesanato > Prendedores e fechos > Botões e colchetes de pressão: Botões; Colchetes de pressão
fi: Taide ja viihde > Harrastukset ja taiteet > Taide ja askartelu > Askartelumateriaalit > Askartelukiinnikkeet > Napit ja nepparit: Napit; Nepparit
lt-LT: Menai ir pramogos > Hobiai ir menai > Menai ir amatai > Menų ir amatų medžiagos > Rankdarbių tvirtinimo detalės ir užsegimai > Sagos ir spaustukai: Sagos; Spaustukai
ko: 아트/엔터테인먼트 > 취미/예술 > 미술/공예 > 미술/공예 재료 > 공예용 고정/여밈 재료 > 단추/스냅: 단추; 스냅
tr: Sanat ve Eğlence > Hobiler ve Sanatsal Çalışmalar > Sanatlar ve El İşleri > Sanat ve El İşleri Malzemeleri > El İşi Sabitleyicileri ve Kilitleri > Düğmeler ve Çıtçıtlar: Düğmeler; Çıtçıt
da: Kunst og underholdning > Hobby og håndarbejde > Håndarbejde og hobby > Materialer til håndarbejde og hobby > Befæstelseselementer og beslag til håndarbejde > Syning – knapper: Knapper; Trykknapper
es: Arte y ocio > Hobbies y artes creativas > Manualidades > Materiales para manualidades > Remaches y cierres > Botones y automáticos: Botones; Automáticos
bg-BG: Изкуства и развлечения > Хобита и творчески изкуства > Изкуства и творчество > Творчески материали > Декоративни щипки и закопчалки > Копчета и закопчалки: Копчета; Закопчалки
hu: Művészet és szórakoztatás > Hobbik és kreatív művészet > Művészet és barkácsolás > Művészeti és kézműves anyagok > Kézműves kötözők és záróelemek > Gombok és pattintók: Gombok; Pattintók